【裁判字號】    98,易,321
【裁判日期】    980331
【裁判案由】    贓物等
【裁判全文】
臺灣彰化地方法院刑事判決               98年度易字第321號
公  訴  人  臺灣彰化地方法院檢察署檢察官
被      告  丙○○
                    （另案在臺灣雲林監獄第二監獄執行中）
            丁○○
                    （另案在臺灣雲林監獄第二監獄執行中）
上列被告等因贓物等案件，經檢察官提起公訴（97年度偵字第97
97號、98年度偵字第2188號），於本院準備程序中，被告等就被
訴事實為有罪之陳述，經裁定改行簡式審判程序，本院判決如下
：
    主  文
丙○○共同攜帶兇器竊盜，累犯，處有期徒刑柒月。又共同攜帶
兇器竊盜，累犯，處有期徒刑柒月。應執行有期徒刑拾月。
丁○○共同寄藏贓物，累犯，處有期徒刑月，如易科罰金，以
新台幣壹仟元折算壹日。
    犯罪事欄
一、丙○○曾因違反毒品危害防制條例及竊盜案件，經臺灣南投
    地方法院分別以94年度訴字第631 號、95年度易緝字第2 號
    判決判處有期徒刑10月、7 月、3 月，嗣經該法院以95年度
    聲字第231 號裁定定應執行刑為有期徒刑1 年4 月確定，復
    經該法院以96年度聲減字第305 號裁定減刑及定應執行刑為
    有期徒刑9 月15日，於95年4 月11日入監執行，後因已執行
    之刑期逾減刑後應執行刑期而免予執行，而以96年7 月16日
    中華民國96年罪犯減刑條例施行日視為執行完畢之日。詎其
    仍不知悔改，與姓名年籍均不詳綽號「大胖」之成年男子，
    共同基於意圖為自己不法所有之犯意聯絡，共同持客觀上具
    有危險性，足以傷害人之身體，屬於兇器之鋸子1 把，先後
    為下列犯行：
（一）於97年9 月12日上午9 時許，在彰化縣溪州鄉○○村○○
      路○ 段301 號彰化縣溪州鄉第三公墓內，持上開鋸子1 把
      將龍柏1 株鋸成3 段而竊取之，得手後以機車搬運至彰化
      縣溪鄉○○村○○路○ 段200 巷66號對面廢棄工寮內藏放
      。
（二）又於97年9 月13日下午2 時許，在上址，持前述鋸子1 把
      將龍柏1 株鋸成3 段而竊取之。
二、丁○○曾因違反麻醉藥品管理條例案件，經本院以81年度訴
    字第313 號判決判處有期徒刑3 年3 月、5 月，嗣分經臺灣
    高等法院臺中分院、最高法院駁回上訴確定。又因違反肅清
    煙毒條例案件，經臺灣臺中地方法院以81年度訴字第1604號
    判決判處有期徒刑1 年10月，嗣經臺灣高等法院臺中分院駁
    回上訴確定。復因違反麻醉藥品管理條例案件，經本院以82
    年度易字第2162號判決判處有期徒刑6 月確定。再因違反肅
    清煙毒條例、槍砲彈藥刀械管制條例案件、贓物案件，經臺
    灣高等法院臺中分院以83年度訴字第3393號判決判處有期徒
    刑3 年4 月、6 月、2 月、3 月，應執行有期徒刑3 年10月
    確定。上開第一、二罪並經臺灣高等法院臺中分院以84年度
    聲字第799 號裁定定應執行為有期徒刑5 年確定；第三、四
    罪亦經臺灣高等法院臺中分院以84年度聲字第1045號裁定定
    應執行為有期徒刑4 年1 月確定。前揭四罪接續執行，於85
    年5 月30日縮短刑期假釋出監，惟丁○○於假釋期間內，又
    因違反槍砲彈藥刀械管制條例案件，經臺灣高等法院臺中分
    院以88年度上更一字第84號判決判處有期徒刑6 月、1 年7
    月，應執行有期徒刑1 年10月確定。再因竊盜案件，經臺灣
    南投地方法院以87年度易字第635 號判決判處有期徒刑8 月
    確定。繼因詐欺案件，經臺灣南投地方法院以87年度易字第
    503 號判決判處有期徒刑5 月確定。上揭案件經臺灣高等法
    院臺中分院以88年度聲字第662 號裁定定應執行有期徒刑為
    2 年8 月確定，與前開經撤銷假釋應執行殘刑有期徒刑5 年
    10月又8 日接續執行，於95年6 月27日再度假釋期滿未經撤
    銷視為執行完畢。詎仍不知悔改，明知前開已鋸成3 段之龍
    柏1 株係來源不明之贓物（該龍柏1 株係丙○○與姓名年籍
    均不詳綽號「大胖」之成年男子於上開犯罪事實欄一之（二
    ）所示時地竊取），竟與甲○○（另行審結）共同基於搬運
    、寄藏贓物之犯意聯絡，在前述彰化縣溪州鄉第三公墓內，
    搭乘甲○○所駕駛其所有車號7V-4095 號自用小客車，共同
    搬運前述已鋸成3 段之龍柏1 株，而後與丙○○、姓名年籍
    均不詳綽號「大胖」之成年男子前往上開彰化縣溪鄉○○村
    ○○路○ 段200 巷66號對面廢棄工寮內，接續載運丙○○與
    姓名年籍均不詳綽號「大胖」之成年男子於事實欄一之（一
    ）所示時地竊取已鋸成3 段之龍柏1 株，而將上揭龍柏共2
    株（共6 段）載運至丁○○位於南投縣鹿谷鄉竹林村光復17
    4 之3 號住處附近之車棚藏放（丙○○、姓名年籍均不詳綽
    號「大胖」之成年男子搬運及寄藏贓物部分為竊盜後不罰之
    後行為）。嗣經警調閱沿線監視器始循線查獲。
二、案經彰化縣警察局北斗分局報告（起訴書誤載為彰化縣溪州
    鄉公所告訴）臺灣彰化地方法院檢察署檢察官偵查及自動檢
    舉偵查起訴。
    理  由
一、按除簡式審判程序、簡易程序及第376 條第1 款、第2 款所
    列之罪之案件外，第一審應行合議審判，刑事訴訟法第284
    條之1 定有明文。本件被告丙○○所犯係屬刑事訴訟法第37
    6 條第2 款所列之罪，爰依法行獨任審判。又被告丙○○、
    丁○○所涉為死刑、無期徒刑、最輕本刑為3 年以上有期徒
    刑或高等法院管轄第一審案件以外之罪，並於本院行準備程
    序時就被訴事實為有罪之陳述，本院合議庭依刑事訴訟法第
    273 條之1 第1 項規定，裁定改由受命法官獨任行簡式審判
    程序，先予敘明。
二、上揭犯罪事實，業據被告丙○○、丁○○於偵訊、本院準備
    程序及審理時坦承不諱（詳偵查卷宗第66頁、第73-74 頁及
    本院98年3 月26日準備程序筆錄第2-3 頁及同日審理筆錄第
    4-5 頁），核與其2 人以證人身分於偵訊中具結證述情節相
    符（詳偵查卷宗第75頁、第84-85 頁、第92頁），並經證人
    即彰化縣溪州鄉第三公墓管理人乙○○於警詢中證述綦詳（
    詳偵查卷宗第10-11 頁），此外，復有彰化縣警察局北斗分
    局扣押筆錄、扣押物品目錄表、扣押物品收據、搜索同意書
    、贓物認領保管單、照片8 張、監視錄影畫面1 張及車籍查
    詢基本資料詳細畫面附卷可證（分詳偵查卷宗第13頁、第16
    -22 頁、第29-33 頁），堪認被告丙○○、丁○○自白與事
    實相符，應堪採信。本案事證明確，被告丙○○、丁○○犯
    行，堪以認定。
三、至證人乙○○於警詢中雖表明要提出告訴等語（詳偵查卷宗
    第11頁），然證人乙○○係彰化縣溪州鄉第三公墓管理人，
    非彰化縣溪州鄉公所代表人，亦未經該公所授權，是乙○○
    所為告訴，自非合法告訴，附此敘明。
四、按刑法第321 條第1 項第3 款之攜帶兇器竊盜罪，係以行為
    人攜帶兇器竊盜為其加重要件，此所謂兇器，其種類並無限
    制，凡客觀上足以對人之生命、身體、安全構成威脅，具有
    危險性之兇器均屬之，且須行竊時攜帶此種具有危險性之兇
    器為已足，並不以攜帶之初有行兇之意圖為必要（最高法院
    79年度臺上字第5253號判例要旨參照）。被告丙○○持以行
    竊所用之鋸子1 把，為金屬製品，長約30至40公分，足以鋸
    斷龍柏，業據被告丙○○於本院審理時陳明在卷（詳上開審
    理筆錄第4 頁），足認在客觀上對人之生命、身體具有危險
    性，足供作為兇器使用。又按刑法第349 條第2 項之寄藏贓
    物，係指受寄他人之贓物，為之隱藏者而言。若代他人將贓
    物持交第三人寄藏者，自屬同條項之搬運贓物，不能謂為寄
    藏（最高法院30年非字第57號判例意旨參照）。是核被告丙○○如事實欄一之（一）、（二）所為持鋸子竊取龍柏之犯
    行，均係犯刑法第321 條第1 項第3 款之攜帶兇器竊盜罪。
    被告丁○○提供其住處附近之車棚供被告丙○○及姓名年籍
    均不詳綽號「大胖」之成年男子藏放渠等竊取之龍柏之犯行
    ，則係犯刑法第349 條第2 項之寄藏贓物罪。被告丁○○搬
    運贓物行為為寄藏贓物行為所吸收，不另論罪，又被告丁○○，在彰化縣溪州鄉第三公墓內，推由甲○○駕車搬運被告
    丙○○與姓名年籍均不詳綽號「大胖」之成年男子於事實欄
    一之（二）所示時地竊取之龍柏1 株後，再至彰化縣溪鄉○○村○○路○ 段200 巷66號對面廢棄工寮內，載運被告丙○○與姓名年籍均不詳綽號「大胖」之成年男子於事實欄一之
    （一）所示時地竊取已鋸成3 段之龍柏1 株，時間緊接，罪
    名相同，數行為於密切接近之時地實施，侵害同一法益，各
    行為之獨立性極為薄弱，依一般社會健全觀念，在時間差距
    上，難以強行分開，在刑法評價上，以視為數個舉動之接續
    施行，合為包括之一行為予以評價，較為合理，屬接續犯，
    而亦為包括之一罪（最高法院86年臺上字第3295號判例參照
    ）。再被告丙○○與姓名年籍均不詳綽號「大胖」之成年男
    子就上開竊取龍柏2 株之犯行，被告丁○○與甲○○就前述
    寄藏贓物犯行，皆有犯意聯絡及行為分擔，俱為共同正犯。
    而被告丙○○所犯上開2 次竊盜犯行，犯意各別，行為互異
    ，應分論併罰。第查，被告丙○○曾因違反毒品危害防制條
    例及竊盜案件，經臺灣南投地方法院分別以94年度訴字第63
    1 號、95年度易緝字第2 號判決判處有期徒刑10月、7 月、
    3 月，嗣經該法院以95年度聲字第231 號裁定定應執行刑為
    有期徒刑1 年4 月確定，復經該法院以96年度聲減字第305
    號裁定減刑及定應執行刑為有期徒刑9 月15日，於95年4 月
    11日入監執行，後因已執行之刑期逾減刑後應執行刑期而免
    予執行，而以96年7 月16日中華民國96年罪犯減刑條例施行
    日視為執行完畢之日（最高法院97年度台非字第569 號判決
    意旨參照），被告丁○○曾因違反麻醉藥品管理條例案件，
    經本院以81年度訴字第313 號判決判處有期徒刑3 年3 月、
    5 月，嗣分經臺灣高等法院臺中分院、最高法院駁回上訴確
    定。又因違反肅清煙毒條例案件，經臺灣臺中地方法院以81
    年度訴字第1604號判決判處有期徒刑1 年10月，嗣經臺灣高
    等法院臺中分院駁回上訴確定。復因違反麻醉藥品管理條例
    案件，經本院以82年度易字第2162號判決判處有期徒刑6 月
    確定。再因違反肅清煙毒條例、槍砲彈藥刀械管制條例案件
    、贓物案件，經臺灣高等法院臺中分院以83年度訴字第3393
    號判決判處有期徒刑3 年4 月、6 月、2 月、3 月，應執行
    有期徒刑3 年10月確定。上開第一、二罪並經臺灣高等法院
    臺中分院以84年度聲字第799 號裁定定應執行為有期徒刑5
    年確定；第三、四罪亦經臺灣高等法院臺中分院以84年度聲
    字第1045號裁定定應執行為有期徒刑4 年1 月確定。前揭四
    罪接續執行，於85年5 月30日縮短刑期假釋出監，惟被告丁○○於假釋期間內，又因違反槍砲彈藥刀械管制條例案件，
    經臺灣高等法院臺中分院以88年度上更一字第84號判決判處
    有期徒刑6 月、1 年7 月，應執行有期徒刑1 年10月確定。
    再因竊盜案件，經臺灣南投地方法院以87年度易字第635 號
    判決判處有期徒刑8 月確定。繼因詐欺案件，經臺灣南投地
    方法院以87年度易字第503 號判決判處有期徒刑5 月確定。
    上揭案件經臺灣高等法院臺中分院以88年度聲字第662 號裁
    定定應執行有期徒刑為2 年8 月確定，與前開經撤銷假釋應
    執行殘刑有期徒刑5 年10月又8 日接續執行，於95年6 月27
    日再度假釋期滿未經撤銷視為執行完畢，有臺灣高等法院被
    告前案紀錄表2 紙在卷可按，被告丙○○、丁○○於受有期
    徒刑執行完畢後5 年內又故意再犯本案之罪，均為累犯，皆
    應依刑法第47條第1 項規定，加重其刑。爰審酌被告丙○○
    正值青壯之年，不思循正當途徑獲取所需，僅因一時貪念，
    即任意竊取他人財物，侵害他人權益非微，被告丁○○提供
    處所供被告丙○○寄藏贓物，助長行竊者之銷贓管道，造成
    竊盜犯罪之猖獗，危害社會治安甚鉅，惟均坦承犯行，犯後
    態度良好，暨考量被告犯罪動機、目的、手段、所竊取之財
    物價值、對被害人所生損害等一切情狀，分別量處如主文所
    示之刑，被告丙○○並定應執行刑，被告丁○○並諭知易科
    罰金之折算標準。至被告丙○○持以行竊所用之鋸子1 把，
    因未扣案，且非違禁物，亦無證據證明現仍存在，為免執行
    之困難，爰不併予宣告沒收之。
據上論斷，應依刑事訴訟法第273 條之1 第1 項、第299 條第1
項前段，刑法第28條、第321 條第1 項第3 款、第349 條第2 項
、第47條第1 項、第51條第5 款、第41條第1 項前段，刑法施行
法第1 條之1 第1 項、第2 項前段，判決如主文。
本案經檢察官蔡明達到庭執行職務。
中    華    民    國    98    年    3     月    31    日
                  刑事第四庭  法  官  游秀雯
以上正本證明與原本無異。
如不服本判決應於收受判決後10日內向本院提出上訴書狀，並應
敘述具體理由。其未敘述上訴理由者，應於上訴期間屆滿後20日
內向本院補提理由書 (均須按他造當事人之人數附繕本)「 切勿
逕送上級法院」。
告訴人或被害人對於判決如有不服具備理由請求檢察官上訴者，
其上訴期間之計算係以檢察官收受判決正本之日期為準。
中    華    民    國    98    年    3     月     31    日
                              書記官  謝志鑫
附錄本案論罪科刑法條全文
中華民國刑法第321條
犯竊盜罪而有左列情形之一者，處 6 月以上、 5 年以下有期徒
刑：
一、於夜間侵入住宅或有人居住之建築物、船艦或隱匿其內而犯
    之者。
二、毀越門扇、牆垣或其他安全設備而犯之者。
三、攜帶兇器而犯之者。
四、結夥三人以上而犯之者。
五、乘火災、水災或其他災害之際而犯之者。
六、在車站或埠頭而犯之者。
前項之未遂犯罰之。
中華民國刑法第349條
收受贓物者，處3 年以下有期徒刑、拘役或5 百元以下罰金。
搬運、寄藏、故買贓物或為牙保者，處5 年以下有期徒刑、拘役
或科或併科1 千元以下罰金。
因贓物變得之財物，以贓物論。


司法院資訊處製作；財團法人民間司法改革基金會備份。
